【裁判字號】    97,易,1439
【裁判日期】    970911
【裁判案由】    竊盜
【裁判全文】
臺灣彰化地方法院刑事判決              97年度易字第1439號
公  訴  人  臺灣彰化地方法院檢察署檢察官
被      告  甲○○
                      巷86號.
                    (現於臺灣彰化監獄彰化分監執行中 )
上列被告因竊盜案件，經檢察官提起公訴（97年度偵字第6054號）
，本院判決如下：
    主    文
甲○○犯踰越門扇竊盜罪，累犯，處有期徒刑捌月。
    犯罪事實
一、甲○○前於民國（下同）93年間，因違反毒品危害防制條例
    案件，經臺灣高雄地方法院於94年5月9日以94年度訴字第23
    1號判決判處有期徒刑8月確定（第一案），再因竊盜等案件
    ，經臺灣高雄地方法院於94年10月3日以93年度易字第1886
    號判決判處竊盜部分有期徒刑5月，如易科罰金，以銀元300
    元折算1日，贓物部分有期徒刑3月，如易科罰金，以銀元
    300元折算1日，應執行有期徒刑6月，如易科罰金，以銀元
    300元折算1日確定（第二案），又因詐欺案件，經上開法院
    於94年12月1日以94年度簡字第6226號判決判處有期徒刑3月
    ，如易科罰金，以銀元300元折算1日確定（第三案），上開
    三案經定應執行有期徒刑1年3月，甫於95年10月12日因縮短
    刑期執行完畢。詎其仍不知悔改，竟基於為自己不法所有之
    意圖，於97年6月25日上午8時30分許，至彰化縣秀水鄉○○
    村○○街317-1號隔壁之無人居住空屋前，踰越鐵門門縫，
    徒手伸入空屋內，竊取乙○○所有置於屋內之鋁製馬達外殼
    1批（重約50公斤），得手後即以不知情之友人陳志豪所有
    之車牌號碼M52-871號重機車載運，欲前往資源回收場變賣
    牟利。嗣於同日上午12時許，途經彰化縣花壇鄉○○路100
    號前時，為警查獲。
三、案經彰化縣警察局員林分局報請臺灣彰化地方法院檢察署檢
    察官偵查起訴。
    理    由
一、按現行刑事訴訟法為保障被告之反對詰問權，排除具有虛偽
    危險性之傳聞證據，以求實體真實之發見，於該法第159條
    第1項明定被告以外之人於審判外之言詞或書面陳述，除法
    律有規定者外，不得作為證據。又被告以外之人於審判外之
    陳述，雖不符前4條之規定（即刑事訴訟法第159條之1至同
    條之4），而經當事人於審判程序同意作為證據，法院審酌
    該言詞陳述或書面陳述作成時之情況，認為適當者，亦得為
    證據；當事人、代理人或辯護人於法院調查證據時，知有第
    159條第1項不得為證據之情形，而未於言詞辯論終結前聲明
    異議者，視為有前項之同意，刑事訴訟法第159條之5定有明
    文。本件檢察官、被告甲○○並未就本件據為判決基礎之證
    據資料之證據能力有所爭執，且迄於言詞辯論終結前，並未
    主張有刑事訴訟法第159條第1項不得為證據之情形，應認已
    同意卷內之證據資料均得作為證據，且經本院審酌後，認無
    不適當之情形，則本件據為判決基礎之證據均有證據能力，
    合先敘明。
二、前揭犯行，業據被告本院審理時坦承不諱，核與被害人乙○
    ○於警詢及於檢察官訊問時時指訴情節相符，並有贓物認領
    保管單1件在卷為憑，足證被告之自白屬實。前揭犯行，事
    證明確，洵堪認定。
三、核被告所為，係犯刑法第321條第1項第2款之踰越門扇竊盜
    罪。被告曾受如犯罪事實欄所示之確定判決及有期徒刑之執
    行完畢，有臺灣高等法院被告前案紀錄表附卷可憑，其於有
    期徒刑執行完畢後之5年內，故意再犯有期徒刑以上之本罪
    ，為累犯，應依刑法第47條第1項規定加重其刑。爰審酌被
    告有正常工作能力，竟竊取物品而變價花用，並審酌被告前
    有竊盜犯罪紀錄、犯罪之動機、智識程度為國中肄業、手段
    、竊取物品之價值僅約新臺幣2500元及其犯後坦承犯行之態
    度等一切情狀，量處如主文所示之刑，以示懲儆。檢察官請
    求對被告量處有期徒刑9月，被告請求對對其量處有期徒刑
    7月，尚屬過重或過輕，本院依前揭所應斟酌之事項，認以
    量處如主文所示之刑為妥適，附此說明。
據上論斷，應依刑事訴訟法第299條第1項前段，刑法第321條第1
項第2款、第47條第1項，判決如主文。
本案經檢察官紀雅惠到庭執行職務。
中    華    民    國    97    年    9     月    11    日
                   刑事第二庭  法  官  羅  永  安
以上正本證明與原本無異。
如不服本判決，應於判決送達後10日內，向本院提出上訴書狀，
上訴書狀應「敘述具體上訴理由」，並按他造當事人之人數附繕
本。「切勿逕送上級法院」。
告訴人或被害人對於判決如有不服具備理由請求檢察官上訴者，
其上訴期間之計算係以檢察官收受判決正本之日期為準。
中    華    民    國    97    年    9     月    11    日
                               書記官  魏  嘉  信
附錄本案論罪科刑法條全文：
中華民國刑法第321條
（加重竊盜罪）
犯竊盜罪而有左列情形之一者，處六月以上、五年以下有期徒刑
：
一、於夜間侵入住宅或有人居住之建築物、船艦或隱匿其內而犯
    之者。
二、毀越門扇、牆垣或其他安全設備而犯之者。
三、攜帶兇器而犯之者。
四、結夥三人以上而犯之者。
五、乘火災、水災或其他災害之際而犯之者。
六、在車站或埠頭而犯之者。
前項之未遂犯罰之。


司法院資訊處製作；財團法人民間司法改革基金會備份。
